---
title: "Regressão Romântica <3"
author: "Lucas Raniére J. Santos"
output:
  html_document:
    df_print: paged
    toc: yes
  html_notebook:
    fig_width: 7
    theme: readable
    toc: yes
    toc_float: yes
---

## Links úteis

https://github.com/lucasraniere/ciencia-de-dados-1/tree/master/5-regressao/speed-dating

https://github.com/nazareno/ciencia-de-dados-1/blob/master/5-regressao/4-regressao-logistica.Rmd

https://rpubs.com/dvorakt/151334

http://rpubs.com/ryankelly/21379

## Dados


Os dados apresentados abaixo descrevem 5.000 encontros relâmpagos e 4 minutos cada, envolvendo 310 jovens americanos. Os dados originais foram coletados por professores da <i>Columbia Businesse School</i>.

Os participantes tinham vários encontros por noite, e após cada encontro, avaliavam o par.

Cada linha nos dados representa um econtro:

```{r warning=FALSE, echo=FALSE, message=FALSE}
library(tidyverse)
library(broom)
library(modelr)
library(dplyr)
library(GGally)
library(pscl)
theme_set(theme_bw())

knitr::opts_chunk$set(tidy = FALSE,
                      fig.width = 6,
                      fig.height = 5)

paleta = c("#404E4D",
           "#92DCE5",
           "#938BA1",
           "#2D3142",
           "#F4743B")
```

```{r warning=FALSE, message=FALSE}
dating <- read_csv("speed-dating2.csv")

dating %>%
  glimpse()
```

Criando a variável "age_d" para representar a diferença de idade entre os participantes:

```{r}
dating <- dating %>%
  mutate(age_d = (age - age_o)) %>%
  ungroup()
```


Dummificando "dec":
```{r}
dating <- dating %>%
  mutate(mat = ifelse(dec == "yes", 1,0))

dating <- select(dating, -dec)
```


## Objetivo da atividade

O objetivo é utilizar regressão logística em um conjunto de váriavies (mínimo quatro variáveis), de livre escolha, e reponder os seguintes questionamentos:

> Que fatores nos dados têm efeito relevante na chance do casal ter um <i>match</i>?

> Descreva se os efeitos são positivos ou negativos, e a sua magnitude.

Das variáveis disponíveis, escolhi as seguintes:

    int_corr: correlação entre os interesses de p1 e p2;
  
    age_d: diferença entre a idade de p1 e p2;
  
    attr: o quão p1 achou p2 atraente;

    like: no geral, quanto p1 gostou de p2?

## EDA

A variável dependente que será estudada é a variável "mat" (de matching), que nada mais é uma versão dummy de "dec". Onde 0 significa match positivo.



## Regressão Logística

```{r}
logit_model <- glm(mat ~ int_corr + age_d + attr + like, data = dating, family = "binomial")

tidy(logit_model, conf.int = TRUE, exponentiate = TRUE)

glance(logit_model)
pR2(logit_model)
```







