---
title: "Regressão Romântica <3"
author: "Lucas Raniére J. Santos"
output:
  html_document:
    df_print: paged
    toc: yes
  html_notebook:
    fig_width: 7
    theme: readable
    toc: yes
    toc_float: yes
---

## Links úteis

https://github.com/lucasraniere/ciencia-de-dados-1/tree/master/5-regressao/speed-dating

https://github.com/nazareno/ciencia-de-dados-1/blob/master/5-regressao/4-regressao-logistica.Rmd

https://rpubs.com/dvorakt/151334

http://rpubs.com/ryankelly/21379

## Dados


Os dados apresentados abaixo descrevem 5.000 encontros relâmpagos e 4 minutos cada, envolvendo 310 jovens americanos. Os dados originais foram coletados por professores da <i>Columbia Businesse School</i>.

Os participantes tinham vários encontros por noite, e após cada encontro, avaliavam o par.

Cada linha nos dados representa um econtro:

```{r warning=FALSE, echo=FALSE, message=FALSE}
library(tidyverse)
library(broom)
library(modelr)
theme_set(theme_bw())

knitr::opts_chunk$set(tidy = FALSE,
                      fig.width = 6,
                      fig.height = 5)

paleta = c("#404E4D",
           "#92DCE5",
           "#938BA1",
           "#2D3142",
           "#F4743B")
```

```{r warning=FALSE, message=FALSE}
dating <- read_csv("speed-dating2.csv")

dating %>%
  glimpse()
```

## Objetivo da atividade

O objetivo é utilizar regressão logística em um conjunto de váriavies (mínimo quatro variáveis), de livre escolha, e reponder os seguintes questionamentos:

> Que fatores nos dados têm efeito relevante na chance do casal ter um <i>match</i>?

> Descreva se os efeitos são positivos ou negativos, e a sua magnitude.

## EDA

```{r}

```

